【裁判字號】    96,上訴,1123
【裁判日期】    970331
【裁判案由】    違反槍砲彈藥刀械管制條例
【裁判全文】
臺灣高等法院臺南分院刑事判決        96年度上訴字第1123號
上  訴  人
即  被  告  乙○○
選任辯護人  邱銘  律師
上列上訴人因違反槍砲彈藥刀械管制條例案件，不服臺灣臺南地
方法院96年度訴字第158號中華民國96年8月6日第一審判決（起
訴案號：臺灣臺南地方法院檢察署95年度偵字第17532號），提
起上訴，本院判決如下：
    主  文
原判決關於乙○○部分撤銷。
乙○○未經許可，製造可發射子彈具有殺傷力之改造手槍，處有
期徒刑陸年陸月，併科罰金新臺幣拾萬元，罰金如易服勞役，
以新臺幣貳仟元折算壹日，褫奪公權肆年。扣案如附表一、二、
三所示之物（除附表二編號50黑色火藥外）均沒收。又未經許可
，持有爆裂物之主要組成零件，處有期徒刑壹年貳月，減為有期
徒刑柒月。附表二編號50黑色火藥沒收。應執行有期徒刑陸年拾
月。併科罰金新臺幣拾萬元，罰金如易服勞役，以新臺幣貳仟
元折算壹日，褫奪公權肆年。扣案如附表一、二、三所示之物均
沒收。
    事  實
一、乙○○明知其他可發射金屬或子彈具有殺傷力之槍枝及子彈
    均為槍砲彈藥刀械管制條例所管制之物品，未經許可，不得
    製造，竟為個人興趣，基於製造其他可發射子彈具有殺傷力
    之槍枝及子彈之接續犯意，先於民國95年8月中旬前某日，
    至嘉義市某不知名之玩具店，購買不具殺傷力仿BERETTA廠
    M-9型半自動手槍製造之玩具手槍1枝、仿WALTHER廠PPK/S
    型半自動手槍製造之玩具手槍2枝及銅製道具子彈64顆後，
    自同年8月中旬起至同年11月上旬某日止，分別在臺南縣學
    甲鎮三慶里紅茄62號之10住處、臺南縣新營市「歐寶汽車旅
    館」及臺南縣學甲鎮「微夏汽車旅館」等處，接續以其所有
    之鑽床、電動砂輪機、電動鑽孔機等如附表二所示設備（編
    號1、14、33、35、49物品除外）及附表三所示之工具（附
    表三之工具原審判決漏未於事實欄載入，應予補充記載），
    將圓鐵條以鑽床鑽通製成槍砲主要組成零件之內具阻鐵之土
    造金屬槍管後，再將前開玩具手槍予以拆卸，換裝上開槍管
    ，並換裝拋彈夾、槍機、撞針及滑套內彈簧等，製造附表一
    編號1至3所示機械性能良好，可擊發適用子彈，具有殺傷力
    之改造手槍3枝；並於前揭期間、地點，接續以上述設備，
    將所購得銅製道具子彈17顆以鑽床鑽孔後，再裝填黑色火藥
    ，製造附表一編號4至5所示可供擊發，具有殺傷力之改造子
    彈。嗣於95年9月上旬某日，在臺南縣將軍鄉將富村某大水
    溝處，將前開已製造完成可發射子彈具殺傷力之仿WALTHERT
    A廠PPK/S型半自動手槍（即附表一編號3所示之槍枝，含彈
    匣1個），交付甲○○（業已判決確定）寄藏，甲○○乃將
    上開槍枝藏放於臺南縣將軍鄉○○村○○○○號路燈旁之某處田
    園內，而寄藏具殺傷力之改造手槍。
二、嗣於(一)95年12月2日13時20分許，臺南縣警察局麻豆分局員
    警持臺灣臺南地方法院所核發之搜索票至乙○○前開住處及
    所駕駛車牌號碼0208-NV號自用小客車內執行搜索，於該車
    內查獲如附表一編號1、2、4、5及附表二所示之物，並經乙
    ○○同意，進入搜索其位於臺南縣麻豆鎮寮廓里166之1號5
    室住處，扣得附表三所示之物（起訴書所記載搜索地點有誤
    ，業經公訴檢察官當庭以言詞更正）。(二)95年12月15日17時
    8分許，上開分局員警持臺灣臺南地方法院所核發搜索票至
    臺南縣將軍鄉將富村70號甲○○住處執行搜索，後經吳某主
    動帶同員警前往上揭槍枝藏放處，查扣附表一編號3所示槍
    枝。
三、案經臺南縣警察局麻豆分局報請臺灣臺南地方法院檢察署檢
    察官偵查起訴。
    理  由
一、證據能力認定部分
  (一)按被告以外之人於審判外之陳述，經當事人於審判程序同意
    作為證據，法院審酌該言詞陳述或書面陳述作成時之情況，
    認為適當者，亦得為證據。當事人、代理人或辯護人於法院
    調查證據時，知有第159條第1項不得為證據之情形，而未於
    言詞辯論終結前聲明異議，視為有前項之同意；刑事訴訟法
    第159條之5定有明文。查證人甲○○於警詢及偵查中之陳述
    ，為審判外之陳述而屬傳聞證據，暨公訴人、被告於偵、審
    中提出及偵、審中所調取函查之各項具傳聞性質之證據資料
    ，公訴人、被告於本院審判程序中對於前述證人於警詢及偵
    查中之證述及其他相關具傳聞性質之證據資料之證據能力，
    均表示沒有意見，且迄於言詞辯論終結前亦未聲明異議。本
    院審酌上開證人於偵查中均經具結而在檢察官面前陳述及各
    項證據資料作成之情況，核無違法取證或其他瑕疪，且為證
    明本件犯罪事實所必要之重要關係事項，認為以之作為證據
    為適當，上開證人於審判外之陳述及其他相關證據資料，自
    得採為證據，合先敘明。
  (二)臺南縣警察局麻豆分局員警於95年12月2日在臺南縣學甲鎮
    三慶里紅茄62之10號、車牌號碼0208-NV號自用小客車及臺
    南縣麻豆鎮寮廓里166之1號5室等處，對被告乙○○執行搜
    索之搜索扣押筆錄、收據、扣押物品目錄表（臺南縣警察局
    麻豆分局南縣警麻偵字第0951001462號警卷第8頁至第21頁
    、第23頁至第28頁），及於同月15日在臺南縣將軍鄉將富村
    將榮70號，對被告甲○○執行搜索之搜索扣押筆錄、收據、
    扣押物品目錄等（臺南縣警察局麻豆分局南縣警偵字第0951
    001521號警卷第14頁至第19頁），性質上均為公務員於職務
    上製作之紀錄文書、證明文書，復無刑事訴訟法第159條之4
    第1款所定顯有不可信之情況，且無證據證明係公務員違背
    法定程序所取得，依法亦有證據能力。
  (三)司法警察等偵查輔助人員於案件未移送檢察官偵辦前之調查
    犯罪階段，依據檢察長之概括授權，先行將尿液、血液、毒
    品、槍砲、彈藥、刀械等證物送請檢察機關預先核定之專責
    鑑定人或鑑定機關（團體）實施鑑定，基於檢察一體原則，
    該鑑定人或鑑定機關（團體）亦應視同受承辦檢察官所選任
    或囑託而執行鑑定業務，其等出具之書面鑑定報告應屬刑事
    訴訟法第206條所定之傳聞例外，當具有證據能力，業據臺
    灣高等法院暨其所屬法院於92年8月間舉行之刑事訴訟新制
    法律問題研討會決議在案，復經最高法院96年度臺上字第12
    2號判決肯認明確。而臺灣高等法院檢察署檢察長已概括選
    任內政部警政署刑事警察局、法務部調查局為槍彈有無殺傷
    力及毒品種類成份之鑑定機關，有臺灣高等法院檢察署92年
    9月9日檢文允字第0921001203號函可稽，則本案臺南縣警察
    局麻豆分局將扣案槍彈，逕送內政部警政署刑事警察局鑑定
    ，即視同內政部警政署刑事警察局就上開扣案證物業經臺灣
    臺南地方法院檢察署承辦檢察官所囑託而實施鑑定，從而，
    上開鑑驗單位所為之鑑定書，依前揭法律規定、決議及判決
    意旨，自得作為證據。
  (四)按鑑定人由審判長、受命法官或檢察官就下列之人選任1人
    或數人充之：一就鑑定事項有特別知識經驗者。二經政府機
    關委任有鑑定職務者；鑑定之經過及其結果，應命鑑定人以
    言詞或書面報告；法院或檢察官得囑託醫院、學校或其他相
    當之機關、團體為鑑定，或審查他人之鑑定，並準用刑事訴
    訟法第203條至第206條之1規定，刑事訴訟法第198條、第20
    6條第1項、第208條第1項分別定有明文。本件扣案槍枝及附
    表二附註欄所記載之扣案物品，經原審送請內政部警政署刑
    事警察局鑑定，該等機關所為鑑定報告（參原審卷第122頁
    、第129頁至第135頁），均有證據能力。
  (五)傳聞法則乃對於被告以外之人於審判外之言詞或書面陳述，
    亦即針對被告以外之人於審判外以言詞或書面所為之供述證
    據而為之規範。卷附搜索及扣押照片24幀、7幀（臺南縣警
    察局麻豆分局南縣麻警偵字第0951001462號警卷第35頁至第
    46頁、南縣麻警偵字第0951001521號警卷第29頁至第32頁）
    ，乃以科學、機械之方式，對於所拍攝內容所為忠實且正確
    之記錄，性質上並非供述證據，應無刑事訴訟法第159條第1
    項規定之適用。
二、認定犯罪事實所憑證據及理由
  (一)被告乙○○於右揭期間、地點改造槍枝、子彈之事實，迭據
    其於警、偵訊、原審及本院審理中自白明確【參臺南縣警察
    局麻豆分局南縣麻警偵字第0951001462號警卷第1頁至第6頁
    ，臺灣臺南地方法院檢察署95年度偵字第17532號偵查卷第6
    頁至第7頁、第16頁至第18頁、第25頁至第26頁、第38頁至
    第39頁，原審96年1月29日訊問筆錄第1頁至第2頁（即參原
    審卷第21頁至第22頁）、原審96年3月19日準備程序筆錄第1
    頁、第5頁至第6頁（即原審卷第83頁、第87頁至第88頁）及
    原審96年7月16日審判筆錄第15頁至第17頁（即原審卷第187
    頁至第189頁）、本院96年10月30日準備程序筆錄（參本院
    卷第76至第80頁）、本院96年11月20日審判筆錄（參本院卷
    第105至第118頁）、本院97年3月18日審判筆錄（參本院卷
    第178至第190頁）】，復有附表一、二、三所載為警所查獲
    之槍、彈、槍砲零件及製造工具扣案可稽。
  (二)扣案如附表一所示槍、彈經送往內政部警政署刑事警察局鑑
    驗結果，認：(1)經以「性能檢驗法」及「動能測試法」鑑定
    送鑑槍枝結果，送鑑如附表一編號「1」所示之槍枝認係仿
    BERETTA廠M-9型半自動手槍製造之槍枝，換裝土造金屬槍管
    改造而成（槍枝管制編號：0000000000號），機械性良好，
    經填裝子彈實際試射，可擊發適用子彈，換算其單位面積動
    能為67焦耳/平方公分；另編號「2」、「3」所示槍枝，認
    均係由仿WALTHER廠PPK/S型半自動手槍製造之槍枝，換裝土
    造金屬槍管而成之改造手槍（槍枝管制編號：0000000000號
    、0000000000號），機械性良好，經裝填子彈實際試射結果
    ，可擊發適用子彈，換算其單位面積動能分為67焦耳/平方
    公分、60焦耳/平方公分，依據日本科學警察之研究結果，
    彈丸單位面積動能達20焦耳/平方公分，則足以穿入人體皮
    肉層，有函覆殺傷力之數據可證，故認前開送鑑槍枝均具殺
    傷力，應可認定。(2)經以「試射法」鑑定送驗子彈結果，其
    中10顆均係直徑約8.9MM金屬彈頭之土造子彈，採樣3顆試射
    結果，均可擊發，認具殺傷力；另7顆均係直徑8.0MM金屬彈
    頭之土造子彈，採樣2顆試射結果，均可擊發，認具殺傷力
    等情，分有該局96年1月2日刑鑑字第0950188753號槍彈鑑定
    書（參臺灣臺南地方法院檢察署95年度偵字第17532號偵查
    卷第60頁至第64頁，所鑑驗為附表一編號「1」、「2」、「
    4」、「5」所示之槍彈）、96年1月8日刑鑑字第0960000252
    號槍彈鑑定書（參臺灣臺南地方法院檢察署96年度偵字第83
    號偵查卷第17頁至第19頁，所鑑驗為附表一編號「3」所示
    槍枝）及96年5月3日刑鑑字第0960055704號函（參原審卷第
    129頁）等附卷足稽。
  (三)警方執原審法院所核發搜索票至被告乙○○前開臺南縣學甲
    鎮三慶里紅茄62之10號住處及車牌號碼0208-NV號自用小客
    車內搜索，查扣如附表二所示之物，其中編號「14」所示之
    槍管，經原審送往前開鑑驗機關為鑑定時，認其中3支土造
    金屬槍管內具阻鐵，屬內政部86年11月24日台（86）內警字
    第8670683號函公告之槍砲主要組成零件，亦有內政部警政
    署刑事警察局96年5月7日刑鑑字第0960062819號及內政部96
    年5月10日內授警字第0960870738號函附卷可憑（參原審卷
    第122頁、第131頁至第135頁）。
  (四)扣案如附表二所示編號50之黑色火藥一罐，經本院送請內政
    部警政署刑事警察局鑑定結果，認係煙火類火藥。有內政部
    警政署刑事警察局97年2月1日刑鑑字第0970011581號鑑定書
    附卷可稽。（參本院卷第160頁）。
  (五)綜上所述，被告乙○○上開自白核與事實相符，應可採信。
    從而，本件事證明確，被告乙○○犯行，均堪認定。
三、論罪科刑之理由
  (一)按所謂製造包括創製、改造、組合、混合、化合等行為在內
    ，已損壞之零件加以修理亦屬製造，改造行為亦屬製造行為
    之一種，業據最高法院86年度臺上字第7558號及92年度臺上
    字第924號判決意旨闡釋明確；又依內政部86年11月24日台
    （86）內警字第8670683號公告之槍砲主要組成零件種類，
    「槍管」係「其他各式槍砲」之主要組成零件。
  (二)次按槍砲、彈藥主要組成零件種類，由中央主管機關公告；
    而槍砲、彈藥、刀械管制之主管機關，在中央為內政部，槍
    砲彈藥刀械管制條例第三條、第四條第三項分別定有明文。
    另火藥為爆裂物之主要組成零件，業經內政部以86年11月24
    日台（86）內警字第8670683號公告在案。而本件扣案之火
    藥一罐，係含碳粉、硝酸鉀、過氯酸鉀等煙火類火藥成份之
    物，且該碳粉、磷、氯酸鉀混合而成之煙火類火藥，遇熱、
    摩擦、撞擊或靜電，均極敏感，如急速加熱或點火引發，在
    密閉容器內即會爆炸，在地上開放空間則產生爆燃之火藥性
    化學反應，故認具破壞性及殺傷力等情，亦有內政部警政署
    刑事警察局（89）刑偵五字第103198號函可參，是本件扣案
    火藥所具備之性質，認足供作成爆裂物之用，應屬爆裂物主
    要組成零件。（參最高法院92年度台上字第3699號判決意旨
    ）
  (三)被告乙○○購買玩具手槍加以改造為具殺傷力之手槍、製造
    具殺傷力之子彈，所為係犯槍砲彈藥刀械管制條例第8條第1
    項之未經許可製造可發射子彈具有殺傷力之改造手槍罪、同
    條例第12條第1項之未經許可製造子彈罪。又持有火藥，所
    為係犯同條例第13條第4項之未經許可持有爆裂物之主要組
    成零件罪。公訴書起訴法條雖未論及該條例第13條第4項之
    罪，惟事實欄業經敘明被告持有火藥之事實本院自得加以審
    理。
  (四)被告乙○○為製造槍枝，乃先行製造槍枝之主要組成零件土
    造槍管之犯行，為其製造槍枝之階段行為所吸收，不另論罪
    （最高法院96年度臺上字第2164號判決意旨亦同此見解）；
    又被告郭某製造槍枝、子彈後持有之低度行為，亦為其製造
    槍枝、子彈之高度行為所吸收，均不另論罪，有最高法院90
    年度臺上字第880號等判決意旨可供參酌。
  (五)按非法製造槍砲彈藥刀械等違禁物，所侵害法益為社會法益
    ，被告製造完成如附表一所示槍、彈，因其製造槍、彈行為
    ，分別於同時同地或密切接近之時地實施，均侵害同一法益
    ，各行為之獨立性極為薄弱，依一般社會健全觀念，在時間
    差距上，均難以強行分開，在刑法評價上，以視為數個舉動
    之接續施行，合為包括之一行為予以評價，較為合理，均屬
    接續犯，應分別論以單純一罪，業據最高96年度臺上字第10
    60號及96年度臺上字第3779號等判決意旨揭櫫明確。是公訴
    意旨認被告係基於反覆製造之犯意為之，為集合犯，尚有誤
    會。
  (六)再者，非法製造槍砲彈藥刀械等違禁物，所侵害者既為社會
    法益，如果同時製造之違禁物，客體種類相同（同為手槍、
    或同為子彈，或同為爆裂物），縱令製造完成之客體有數個
    （如數枝手槍、數個子彈、數顆爆裂物）仍屬單純一罪，不
    發生想像競合犯之問題，除非同時製造2種以上不同種類之
    違禁物客體（如同時製造手槍及子彈，或手槍及爆裂物），
    始有一行為觸犯數罪名之想像競合犯之問題，亦有最高法院
    90年度臺上字第7213號判決意旨可資參照。查本件並無何證
    據資料，可認被告乙○○係以不同之改造行為，分別改造附
    表一所示槍、彈，是依「罪證有疑、利於被告」原則，應認
    該被告乙○○係犯單一製造子彈罪及單一製造槍砲罪。
  (七)本件被告乙○○係同時製造槍、彈，係以1製造行為，同時
    犯製造其他可發射子彈具有殺傷力之改造槍枝、製造子彈2
    罪名，為想像競合犯，應依刑法第55條規定，從較重之製造
    槍砲罪論處（最高法院73年7月11日73年度第1次刑事庭會議
    (二)決議參照）。其與所犯未經許可持有爆裂物之主要組成零
    件罪間，犯意各別，罪名不同，應分論併罰。
  (八)槍砲彈藥刀械管制條例第18條第4項前段規定：「犯本條例
    之罪，於偵查或審判中自白，並供述全部槍砲、彈藥、刀械
    之來源及去向，因而查獲或因而防止重大危害治安事件發生
    者，減輕或免除其刑。」經查，被告乙○○於95年12月2日
    13時20分許，經警於臺南縣學甲鎮三慶里紅茄62號之10住處
    及所駕駛之自用小客車內搜索，於該車內查獲如附表一編號
    1、2、4、5之手槍及子彈後，供出其另有一把手槍寄放於甲
    ○○處，警方遂於95年12月15日17時8分許，前往臺南縣將
    軍鄉將富村70號甲○○住處執行搜索，經吳某主動帶同員警
    前往上揭槍枝藏放處，查扣附表一編號3所示槍枝等情，已
    如前述。則被告乙○○被查獲當時已遭警方搜出二把手槍及
    子彈十七顆，自然無法以供出槍彈之去向論。惟其餘寄放於
    甲○○處之一把手槍，確係被告供出其去向因而查獲。故本
    件被告雖僅供出一把手槍之去向，實因另外二把手槍及子彈
    十七顆已因被警查獲而無法認係主動供出去向，揆諸主動供
    出槍彈來源或去向，可防止重大危害治安事件發生之立法意
    旨，仍應認合於槍砲彈藥刀械管制條例第18條第4項前段所
    規定，供述「全部」槍砲、彈藥、刀械之來源及去向，因而
    查獲，應予以減輕其刑。
四、撤銷原判決之理由
  (一)原審以被告未經許可製造可發射子彈具有殺傷力之改造手槍
    及未經許可製造子彈，犯行明確，予以論罪科刑，固非無見
    。惟查：
    (1)原判決事實欄一、第十行記載「……，接續以其所有之鑽
      床、電動砂輪機、電動鑽孔機等如附表二所示設備，將圓
      鐵條以鑽床鑽通製成槍砲主要組成零件之內具阻鐵之土造
      金屬槍管後，……」等語。惟查，原判決所附附表二所示
      之物，其中編號1、35、49之滑套、金屬連動桿、抓子鉤
      、保險鈕、金屬撞針、金屬撞針座、土造金屬撞針座等物
      ，係玩具廠商仿製之金屬物件或土造金屬半成品；編號14
      之槍管其中3支為槍砲主要零組件、1支為土造金屬槍管半
      成品、3支為土造金屬槍管，係玩具廠商仿製之金屬物件
      或土造金屬半成品。均非製造手槍及子彈之工具或設備，
      原判決未將之除外，均記載為係製造手槍及子彈之工具或
      設備，有所不當。
    (2)被告乙○○另未經許可非法持有爆裂物之主要組成零件－
      火藥，觸犯槍砲彈藥刀械管制條例第13條第4項之未經許
      可持有爆裂物之主要組成零件罪。原判決就此部分未予論
      罪，亦有未當。
    (3)被告經警查獲2支手槍及17顆子彈後，供出尚有1支手槍寄
      放於同案被告甲○○處，警方進而甲○○帶領下起出該把
      寄藏之手槍，合於槍砲彈藥刀械管制條例第18條第4項前
      段之規定，應予減輕其刑。原判決認無該條項減輕其刑之
      適用，尚有違誤。
  (二)被告上訴意旨指摘原判決未適用槍砲彈藥刀械管制條例第18
    條第4項前段之規定予以減輕其刑為不當，請求將原判決撤
    銷，為有理由。爰審酌邇來臺灣地區槍彈氾濫，不法之徒每
    每擁槍自重，輕則用之恐嚇勒索、欺壓善良，重則持以搶劫
    、擄人勒贖、殺人，致使一般民眾聞槍色變，被告乙○○竟
    為改造具有殺傷力槍彈行為，並將可發射金屬具有殺傷力之
    槍枝交付同案被告甲○○寄藏，所為足以嚴重破壞社會秩序
    ，對治安造成之危害甚鉅，惟念及被告乙○○始終坦承犯行
    ，犯罪後態度尚佳，且未持所改造之槍彈實施犯罪等一切情
    狀，就未經許可製造手槍部分量處有期徒刑六年六月，併科
    罰金新台幣三十萬元，並就罰金刑部分，諭知易服勞役之折
    算標準；就未經許可持有爆裂物之主要組成零件罪部分，量
    處有期徒刑一年二月。按中華民國九十六年罪犯減刑條例業
    經立法院於96年6月15日三讀通過，並定於96年7月16日施行
    。而犯罪在中華民國96年4月24日以前者，除本條例另有規
    定外，依下列規定減刑：一、死刑減為無期徒刑。二、無期
    徒刑減為有期徒刑二十年。三、有期徒刑、拘役或罰金，減
    其刑或金額二分之一。中華民國96年罪犯減刑條例第2條第1
    項定有明文。經查，被告乙○○於95年8月中旬犯本件未經
    許可持有爆裂物之主要組成零件罪，其犯罪時間，在中華民
    國96年4月24日以前，所犯上開之罪，復無不得減刑之例外
    情形，自合於上開條例第2條第1項第3款之規定，應予減為
    有期徒刑七月。並定其應執行之刑為有期徒刑六年十月。又
    斟酌其製造槍、彈之犯罪性質，有宣告褫奪公權之必要，併
    予宣告褫奪公權四年。
  (三)沒收之諭知
    (1)扣案如附表一所示槍、彈，均屬違禁物，不問屬於犯人與
      否，應依刑法第38條第1項第1款規定，併予宣告沒收。另
      按子彈一經試射，其彈藥部分已因擊發而燃燒殆盡，其餘
      部分亦裂解為彈頭及彈殼，已不具子彈之外型及功能，不
      屬違禁物，有最高法院91年度臺上字第4492號判決意旨足
      參。扣案如該附表編號「4」、「5」所示之子彈，送驗後
      分經試射3顆、2顆，試射後所遺留之彈殼既非屬違禁物，
      亦非供被告犯罪所用之物，爰不予宣告沒收。
    (2)附表二編號「14」所示扣案槍管，其中3支因內具阻鐵，
      屬內政部86年11月24日台（86）內警字第8670683號函公
      告之槍砲主要組成零件，有上述內政部96年5月10日內授
      警字第0960870738號函及內政部警政署刑事警察局96年5
      月7日刑鑑字第0960062819號函可憑，屬違禁物，亦應依
      刑法第38條第1項第1款規定宣告沒收（最高法院96年度台
      上字第2233號判決意旨參照）。
    (3)至於附表二、三所示其餘物品（即扣除附表二編號「14」
      其中3支槍管因內具阻鐵，為槍砲主要組成零件；附表二
      編號「50」之黑色火藥為爆裂物主要組成零件，均為違禁
      物，應依刑法第38條第1項第1款規定宣告沒收外），均為
      被告乙○○所有，且供製造槍、彈所用，業經其於原審審
      理時自承明確【參原審96年1月29日訊問筆錄第2頁（即原
      審卷第22頁）、96年3月19日準備程序筆錄第5頁即原審卷
      第87頁、96年7月16日審判筆錄第17頁（即原審卷第189頁
      ）】，爰依刑法第38條第1項第2款規定宣告沒收。
據上論結，應依刑事訴訟法第369條第1項前段、第364條、第299
條第1項前段，槍砲彈藥刀械管制條例第8條第1項、第12條第1項
、第13條第4項、第18條第4項，刑法第11條前段、第55條、第51
條第5款、第37條第2項、第38條第1項第1款、第2款、第42條第3
項，中華民國96年罪犯減刑條例第2條第1項第2款、第7條，判決
如主文。
本案經檢察官劉得鉦到庭執行職務。
中    華    民    國    97    年    3     月    31    日
                  刑事第六庭    審判長法  官  蔡崇義
                                      法  官  董武全
                                      法  官  曾文欣
以上正本證明與原本無異。
如不服本判決，應於收受本判決後十日內向本院提出上訴書狀。
其未敘述上訴理由者並得於提起上訴後十日內向本院補提理由書
狀（均須按他造當事人之人數附繕本）「切勿逕送上級法院」。
                                      書記官  李育儒
中    華    民    國    97    年    4     月    1     日
附錄本案論罪科刑法條：
槍砲彈藥刀械管制條例第8條第1項
未經許可，製造、販賣或運輸鋼筆槍、瓦斯槍、麻醉槍、獵槍、
空氣槍或第4條第1項第1款所定其他可發射金屬或子彈具有殺傷
力之各式槍砲者，處無期徒刑或5年以上有期徒刑，併科新臺幣1
千萬元以下罰金。
槍砲彈藥刀械管制條例第12條第1項
未經許可，製造、販賣或運輸子彈者，處1年以上7年以下有期徒
刑，併科新臺幣500萬元以下罰金。
槍砲彈藥刀械管制條例第13條第4項
未經許可，持有、寄藏或意圖販賣而陳列第一項所列零件者，處
6月以上5年以下有期徒刑，併科新台幣300萬元以下罰金。
附表一
┌──┬─────────┬────┬───────┐
│編號│品            名  │數  量  │備          註│
├──┼─────────┼────┼───────┤
│1   │仿BERETTA廠M-9型半│1枝     │槍枝管制編號  │
│    │自動手槍（含彈匣1 │        │0000000000    │
│    │個）              │        │              │
├──┼─────────┼────┼───────┤
│2   │仿WALTHER廠PPK/S型│1枝     │槍枝管制編號  │
│    │半自動手槍（含彈匣│        │0000000000    │
│    │1個）             │        │              │
├──┼─────────┼────┼───────┤
│3   │仿WALTHER廠PPK/S型│1枝     │槍枝管制編號  │
│    │半自動手槍（含彈匣│        │0000000000    │
│    │1個）             │        │              │
├──┼─────────┼────┼───────┤
│4   │直徑8.9MM土造子彈 │10顆    │經取樣試射3 顆│
│    │                  │        │，均可擊發，認│
│    │                  │        │具殺傷力      │
├──┼─────────┼────┼───────┤
│5   │直徑8.0MM土造子彈 │7顆     │經取樣試射2 顆│
│    │                  │        │，均可擊發，認│
│    │                  │        │具殺傷力      │
└──┴─────────┴────┴───────┘
附表二
┌──┬──────┬────┬┬──┬──────┬────┐
│編號│品      名  │數  量  ││編號│品      名  │數  量  │
├──┼──────┼────┤├──┼──────┼────┤
│1   │滑套        │1支     ││26  │鋸子（鋸片）│2支     │
├──┼──────┼────┤├──┼──────┼────┤
│2   │圓管        │5支     ││27  │鑽孔器      │11支    │
├──┼──────┼────┤├──┼──────┼────┤
│3   │砂輪片      │3片     ││28  │彈簧        │11條    │
├──┼──────┼────┤├──┼──────┼────┤
│4   │延長線      │1條     ││29  │挫刀        │14支    │
├──┼──────┼────┤├──┼──────┼────┤
│5   │角鐵        │2支     ││30  │起子        │4支     │
├──┼──────┼────┤├──┼──────┼────┤
│6   │鋸套        │1支     ││31  │角尺        │1支     │
├──┼──────┼────┤├──┼──────┼────┤
│7   │挫刀        │3支     ││32  │英文字母打印│1組     │
│    │            │        ││    │器          │        │
├──┼──────┼────┤├──┼──────┼────┤
│8   │黑色火藥    │1包     ││33  │子彈半成品  │47粒    │
├──┼──────┼────┤├──┼──────┼────┤
│9   │小砂輪      │3支     ││34  │電鑽起子    │6支     │
├──┼──────┼────┤├──┼──────┼────┤
│10  │鑽尾        │1支     ││35  │滑套        │1支     │
├──┼──────┼────┤├──┼──────┼────┤
│11  │鐵塊        │1塊     ││36  │砂紙        │4片     │
├──┼──────┼────┤├──┼──────┼────┤
│12  │短鐵條      │16塊    ││37  │延長線      │1條     │
├──┼──────┼────┤├──┼──────┼────┤
│13  │鑽台        │1台     ││38  │照明燈      │1台     │
├──┼──────┼────┤├──┼──────┼────┤
│14  │槍管        │7支     ││39  │棉布手套    │3個     │
├──┼──────┼────┤├──┼──────┼────┤
│15  │虎頭夾      │2座     ││40  │針車油      │1瓶     │
├──┼──────┼────┤├──┼──────┼────┤
│16  │WD40        │1罐     ││41  │砂輪片      │6片     │
├──┼──────┼────┤├──┼──────┼────┤
│17  │電動砂輪機  │1台     ││42  │夾子        │1支     │
├──┼──────┼────┤├──┼──────┼────┤
│18  │接著劑      │5罐     ││43  │尖嘴鉗      │1支     │
├──┼──────┼────┤├──┼──────┼────┤
│19  │彈夾        │3支     ││44  │建築工業用彈│128顆   │
├──┼──────┼────┤├──┼──────┼────┤
│20  │挫刀        │1支     ││45  │榔頭        │1支     │
├──┼──────┼────┤├──┼──────┼────┤
│21  │固定器      │2支     ││46  │鐵條        │12支    │
├──┼──────┼────┤├──┼──────┼────┤
│22  │六角板手    │1支     ││47  │鐵角塊      │4塊     │
├──┼──────┼────┤├──┼──────┼────┤
│23  │游標尺      │2支     ││48  │鋁角塊      │4塊     │
├──┼──────┼────┤├──┼──────┼────┤
│24  │鑽尾        │21支    ││49  │金屬連動桿、│1包     │
│    │            │        ││    │抓子鉤、保險│        │
│    │            │        ││    │鈕、金屬撞針│        │
│    │            │        ││    │、金屬撞針座│        │
│    │            │        ││    │及土造金屬狀│        │
│    │            │        ││    │針座        │        │
├──┼──────┼────┤├──┼──────┼────┤
│25  │砂輪        │6支     ││50  │黑色火藥    │1罐     │
├──┴──────┴────┴┴──┴──────┴────┤
│附註：                                                      │
│一編號「14」槍管7支，經送往內政部鑑驗結果，認其中3支，因內具│
│  阻鐵，屬內政部86年11月24日台（86）內警字第8670683 號公告之│
│  槍砲主要組成零件，其餘1支為土造金屬槍管半成品，另3支為土造│
│  金屬槍管，係玩具廠商仿製之金屬物件或土造金屬半成品，依現狀│
│  非經加工無法供組成槍枝使用，有內政部96年5 月10日內授警字第│
│  0960870738號函及內政部警政署刑事警察局96年5月7日刑鑑字第09│
│  60062819號函可參（參原審卷第122頁、第131頁）。            │
│二編號「1」、「35」滑套共2支，經送往上開鑑驗機關鑑驗結果，認│
│  均屬金屬滑套，係玩具廠商仿製之金屬物件或土造金屬半成品，依│
│  現狀非經加工，無法供組成槍枝使用，非屬上述公告之零件，參前│
│  述函文。                                                  │
│三編號「33」子彈半成品，惟經送請前開鑑驗機關鑑驗結果，其中20│
│  顆為金屬彈殼；另11顆為未具底火、火藥，直徑為9.0（±0.5MM）│
│  金屬彈頭之土造子彈；另4顆為未具底火、火藥，直徑為8.0（±0.│
│  5MM ）金屬彈頭之土造子彈；另12顆為金屬彈殼，均未非屬前開公│
│  告函示之槍砲零件，亦參見前開函文。                        │
│四編號「44」依扣案物品清單所載係「彈藥底火」，惟經送請上述鑑│
│  驗機關鑑驗結果，認為口徑0.27吋及0.25吋之建築工業用彈，不具│
│  金屬彈頭，非為完整子彈結構，不具殺傷力，非屬上揭公告函示之│
│  槍砲零件，參上開函文。                                    │
│五編號「42」依扣案物品清單所載為「活動板手」，惟經本院96年 3│
│  月19日勘驗結果，應為夾子，有本院前開勘驗筆錄（參審卷第87頁│
│  ）。                                                      │
│六編號「49」依扣案物品清單載為「槍枝零件」，然經前揭機關鑑驗│
│  結果，為金屬連動桿、抓子鉤、保險鈕、金屬撞針、金屬撞針座及│
│  土造金屬撞針座，係玩具廠商仿製之金屬物件，依現狀非經加工無│
│  法供組成槍枝使用，非屬上開公告函示之零件，同見前開函文。  │
│                                                            │
└──────────────────────────────┘
附表三
┌──┬──────┬────┬┬──┬──────┬────┐
│編號│品      名  │數  量  ││編號│品      名  │數  量  │
├──┼──────┼────┤├──┼──────┼────┤
│1   │電動鑽孔機  │1台     ││11  │美工刀片    │4片     │
├──┼──────┼────┤├──┼──────┼────┤
│2   │十字起子    │7支     ││12  │鐵刷        │1支     │
├──┼──────┼────┤├──┼──────┼────┤
│3   │一字起子    │2支     ││13  │鑽尾        │16支    │
├──┼──────┼────┤├──┼──────┼────┤
│4   │固定板手    │5支     ││14  │砂輪片      │1支     │
├──┼──────┼────┤├──┼──────┼────┤
│5   │噴火槍      │1組     ││15  │毛刷        │1支     │
├──┼──────┼────┤├──┼──────┼────┤
│6   │砂輪機      │1支     ││16  │梅花板手    │2支     │
├──┼──────┼────┤├──┼──────┼────┤
│7   │鋸子        │1支     ││17  │活動板手    │9支     │
├──┼──────┼────┤├──┼──────┼────┤
│8   │固定器      │1支     ││18  │斜口鉗      │1支     │
├──┼──────┼────┤├──┼──────┼────┤
│9   │T字板手     │2支     ││19  │彈簧        │1支     │
├──┼──────┼────┤├──┼──────┼────┤
│10  │美工刀      │3支     ││20  │砂紙        │1片     │
└──┴──────┴────┴┴──┴──────┴────┘


司法院資訊處製作；財團法人民間司法改革基金會備份。
